臺灣臺中地方法院民事判決
                                    110年度訴字第942號  
原      告  劉凡慈  
訴訟代理人  林君鴻律師
            林育瑄律師
被      告  林宛霖  
訴訟代理人  柯秉志律師
被      告  王義文  
訴訟代理人  黃俊昇律師
            歐優琪律師
上列當事人間請求損害賠償事件，本院於民國110 年9月1 日言
詞辯論終結，判決如下：
    主      文
被告應連帶給付原告新臺幣伍拾萬元，及自民國一百一十年四月
十二日起至清償日止，按週年利率百分之五計算之利息。
原告其餘之訴駁回。
訴訟費用由被告連帶負擔二分之一，餘由原告負擔。
本判決原告勝訴部分，得假執行；但被告如以新臺幣伍拾萬元為
原告預供擔保，得免為假執行。
原告其餘假執行之聲請駁回。
    事實及理由
壹、原告主張：
一、原告及被告甲○○為夫妻，兩人育有2 名未成年子女，因被告
    甲○○為柬埔寨之台商，故原告全家搬至柬埔寨居住。被告乙
    ○○為被告甲○○公司之秘書，知悉被告甲○○為有家庭之人。被
    告2 人竟共同侵害原告配偶權，於108 年11月間同居於柬埔
    寨金邊、109年1月5日及6日同住澳門，於109年5月中旬同住
    高雄一間飯店；被告2人亦在親家M3建案一同出入。被告2人
    又於108年12月及109年1月間在IG有曖昧對話，被告甲○○於1
    09 年4 月28日以Messenger 傳送情色影片給被告乙○○，並
    有曖昧對話，又於翌（29）日前往悅萊汽車旅館同處一室。
    109 年5 月間後，被告2 人持續有曖昧不倫之對話，被告甲
    ○○傳送三級片連結給被告乙○○為性行為之邀約。被告2人又
    一同出現在高雄畫廊、至臺北與朋友餐敘，且被告乙○○曾與
    被告甲○○之父母親、女兒出現在同一照片中，形同夫妻，破
    壞原告與被告甲○○之間婚姻生活之圓滿安全及幸福，而共同
    侵害原告之配偶關係身分法益，且屬情節重大，致原告受有
    精神上之痛苦。
二、被告甲○○為外資盛橋投資有限公司之負責人，旗下除經營賭
    博場、遊藝場、電信業，並投資火鍋店、不動產業、民航飛
    機公司等，又被告甲○○之收入多來自其地下經營之線上博奕
    事業，未受疫情影響。原告婚後為家庭主婦，收入為被告甲
    ○○給予之零用金每月約3,000元至5,000元美金不等，惟108
    年1月至今被告甲○○已不再給予原告零用金等語。爰依民法
    第184 條第1 項、第185 條第1 項、第195 條第1 項、第3 
    項之規定，請求被告連帶賠償非財產上之損害新臺幣（下同
    ）100 萬元等語。
三、並聲明（見本院卷第163 頁）：被告應連帶給付原告100萬
    元，及自起訴狀繕本送達最後一位被告翌日起至清償之日止
    ，按年息百分之五計算之利息；願供擔保請准宣告假執行。
貳、被告答辯：
一、被告乙○○：
（一）原告所提出之IG帳號「linwanlinlinwanl」及FB帳號（含
      Messenger） 「Anna Lin」，均非被告乙○○本人所使用，
      所顯示之對話亦非被告乙○○之對話。
（二）被告乙○○與被告甲○○間僅為工作中上司及下屬關係，被告
      乙○○為秘書，工作性質本須陪同出差以及完成上級交辦事
      項，工作內容包含排定行程、採買工作需用物品、指示送
      交物品及完成其他上級交辦事項，且尚須陪同被告甲○○出
      差、出現在相同場合、打點旅行需要及協管財務，故確實
      會與被告甲○○及隨行家人、友人有頻繁接觸。但未與被告
      甲○○下榻於同一房間或至悅萊汽車旅館或於親家M3建案一
      同出入，被告乙○○並無侵害原告之配偶權等語置辯。並聲
      明：原告之訴駁回。如受不利判決，願供擔保請准免予假
      執行。
二、被告甲○○：
（一）原告所提出之FB帳號（含Messenger） 「Evan Wang 」並
      非被告甲○○本人所使用，所顯示之對話亦非被告甲○○之對
      話。
（二）縱使原告所提對話紀錄皆為被告2 人間之對話，或原告所
      提其他之證據資料為真實，然被告乙○○多年來擔任被告
      甲○○之秘書，為執行秘書職務而與被告甲○○同住同一城市
      或同一酒店，或持換洗衣物至旅館供主管替換，或為其管
      理財務，應屬正常，亦為合理且未逾越一般男女正常之交
      往分際，被告2人之對話亦無曖昧之情，僅係普通朋友關
      係。被告2 人亦無同居一室或至悅萊汽車旅館或於親家M3
      建案一同出入，被告甲○○並無侵害原告之配偶權等語置辯
      。並聲明：原告之訴駁回。如受不利判決，願供擔保請准
      免予假執行。
參、得心證之理由：
一、原告及被告甲○○於105 年4 月14日結婚，婚姻關係仍存續中
    ，被告甲○○為柬埔寨之台商，被告乙○○為其公司秘書，被告
    乙○○知悉被告甲○○為有配偶之人等情，為兩造所不爭執（見
    本院卷第327-328頁），復有原告及被告甲○○之戶籍謄本在
    卷可憑（見本院卷第319 、321 頁），堪信真實。
二、關於原告提出之被告2人IG、FB（含Messenger）帳號是否為
    被告2人申設部分：
（一）原告提出被告2人、被告甲○○之母親、原告與被告甲○○之
      女兒在同一房間內之照片，被告2人於高雄畫廊之照片、
      被告2人於109年7月共同至台北餐敘之照片、被告乙○○與
      被告甲○○父母之照片等（見本院卷第55-57頁、93-99頁，
      即原證8、11、12、13，下稱原證8等照片），為被告所不
      爭執（見本院卷第328頁），堪信真實。原告復提出被告
      乙○○之IG帳號「linwanlinlinwanl」發文及照片之截圖（
      見本院卷第239-245頁），及其FB帳號「Anna Lin」發文
      及照片之截圖（見本院卷第247-249頁，其中249頁左上方
      之照片與241頁IG照片相同），及其臉書首頁等（見本院
      卷第261頁），與前揭原證8等照片互相核對之結果，均有
      同一人即被告乙○○之照片及其發文。是原告主張被告乙○○
      之IG帳號為「linwanlinlinwanl」、FB（含Messenger）
      帳號為「Anna Lin」，自屬可採。
（二）原告提出原證19光碟，經本院勘驗其內容之結果，如附表
      一所示，為兩造所不爭執（見本院卷第329-331頁），依
      該勘驗結果，可知被告甲○○之FB（含Messenger）帳號為
      「Evan Wang 」，其圖示與其臉書首頁可認為同一人（見
      本院卷第257、259、385、387頁），並與帳號 「Anna Li
      n」被告乙○○有本院卷第59-77頁所示之對話內容。原告復
      提出原證27光碟，經本院勘驗其內容之結果，如附表二所
      示，亦為兩造所不爭執（見本院卷第495-496頁），依該
      勘驗結果，亦可知被告甲○○之FB（含Messenger）帳號為
      「Evan Wang 」，其圖示與其臉書首頁可認為同一人，其
      並與帳號 「Anna Lin」被告乙○○有本院卷第107-119頁所
      示之對話內容。是原告主張被告甲○○之FB（含Messenger
      ）帳號為「Evan Wang」，自屬可採。
（三）原告主張其係因與被告甲○○共同經營夫妻生活，曾共同使
      用IPAD，被告甲○○亦曾使用原告之手機登錄FB過，故可由
      原告自己之手機，取得上開被告甲○○之FB（含Messenger
      ）之通話資料等語，而原告被告甲○○於分居前確曾共同居
      住，而上開行為於一般共同生活且關係親密者之間，並非
      難以想像之行為，是原告之主張，自堪採認。被告空言否
      認上開帳戶為其所申設，及上開對話為被告2人間之對話
      云云，要無足取。
三、因故意或過失，不法侵害他人之權利者，負損害賠償責任；
    故意以背於善良風俗之方法，加損害於他人者亦同。不法侵
    害他人之身體、健康、名譽、自由、信用、隱私、貞操，或
    不法侵害其他人格法益而情節重大者，被害人雖非財產上之
    損害，亦得請求賠償相當之金額；前2 項規定，於不法侵害
    他人基於父、母、子、女或配偶關係之身分法益而情節重大
    者，準用之，民法第184 條第1 項、第195 條第1 、3 項分
    別定有明文。又按婚姻係以夫妻之共同生活為其目的，配偶
    應互相協力保持其共同生活之圓滿安全及幸福，而夫妻互守
    誠實，係為確保其共同生活之圓滿安全及幸福之必要條件，
    故應解為配偶因婚姻契約而互負誠實之義務，配偶之一方行
    為不誠實，破壞共同生活之圓滿安全及幸福者，即為違反因
    婚姻契約之義務而侵害他方之權利，最高法院55年台上字第
    2053號判例足資參照。是以，不法侵害他人基於配偶關係之
    身分法益而情節重大者，被害人雖非財產上之損害，亦得請
    求賠償相當之金額，且此不法侵害行為不以侵權行為人有通
    姦或相姦行為為限，其情節是否重大，應視個案侵害程度、
    損害狀況、被害人之痛苦程度及忍受能力等個別情事，客觀
    判斷之。經查：
（一）原告主張108 年11月間被告2 人同居於柬埔寨金邊、109
      年1月5日及6日同住澳門，及被告2人在親家M3建案一同出
      入等情，固據提出照片（見本院卷第35-37頁、45-49頁）
      ，及原告與親家M3管理員之對話錄音及截圖為據（見本院
      卷第375-379頁）。惟上開照片並無被告2人，而原告與親
      家M3管理員之對話中，管理員並未提及與被告甲○○一同進
      出者為何人，故均無從認定原告之主張為真。至於原告提
      出之被告2人、被告甲○○之母親、原告與被告甲○○之女兒
      等4人在同一房間內之照片（見本院卷第55-57頁），係在
      被告甲○○辦公室所攝，亦無從推認被告2人有何曖昧之情
      。原告復主張被告乙○○於108年12月及109年1月間在IG與
      被告甲○○有曖昧對話，固據提出對話內容為證（見本院卷
      第39-43、51-53頁），惟該對話內容並未顯示與被告乙○○
      對話者為何人，自難據以推認被告2人有何曖昧之情。
（二）原告主張被告甲○○於109 年4 月28日以Messenger 「Evan
       Wang 」帳號傳送標題為「女人睡過的男人多了身上往往
      會有這三個特徵男人一定要清楚」、「女人好色不好色，
      看看她這3 個地方，男人一定要懂！」、「女人偷情后，
      再和丈夫發生關係是什麼感受，聽聽這三個女人的心裡話
      」等三個Youtube 影片給帳號「Anna Lin」之被告乙○○，
      被告乙○○則回稱「我知道了，記取教訓…會用未來讓你知
      道，也很愛你」，「寶貝，等會中午有特別想吃什麼嗎？
      」等語。嗣被告乙○○向被告甲○○稱「那天和你討論完，你
      和我說這麼處理」、「因為不想過無名的生活，所以在想
      辦法怎麼解決」，被告甲○○則回以「你繼續玩你的，別把
      我名字弄臭了」、「你不愛任何人，你只愛你自己」、「
      你繼續無明吧」、「你早點睡吧」等語，被告乙○○則回答
      「因為不懂，所以想問你的意見，一起去解決，一起去面
      對，因為我想和你一起走下去，是初衷也是真心，沒有改
      變過，寶貝，我愛你，晚安」，被告甲○○則回以「自私鬼
      」，被告乙○○又回以「如果覺得我做的不好，請和我說，
      我會把大家都照顧好」，被告甲○○又回以「你把我丟下一
      個人去爽，這就是你」，被告乙○○再回以「過去是我做錯
      了，未來不會丟下你，也不會有那一天發生」，被告甲○○
      回以「你傷我太深」，被告乙○○回以「過去的事我沒辦法
      改變，已經發生了，如果你願意有盼望，可以做的是給你
      我可以給的未來，一起前進，我可以寫切結書」，被告甲
      ○○再次回以「自私」，被告乙○○再回以「想要和你一起走
      過你的那個過不去的點，希望給我這個機會」，被告甲○○
      又回以「你沒改變，你累了先睡，我今晚去睡汽車旅館，
      我需要東西」等語，業據原告提出被告2人上開對話截圖
      可按（見本院卷第59-73頁），並與附表一所示本院勘驗
      顯示有上開對話之光碟內容相符。顯見被告2人已經開始
      交往，而有超越一般已婚男女應有交友分際之行為。
（三）原告主張被告甲○○表示於翌（29）日凌晨4時27分接續以M
      essenger 「Evan Wang 」帳號向帳號「Anna Lin」之被
      告乙○○傳送「悅萊308 」及悅萊汽車旅館之訊息；嗣於同
      日凌晨6時57分，被告乙○○表示「開門 」，被告甲○○則回
      以「OK」等語，業據原告提出被告2人上開對話截圖可按
      （見本院卷第73-77頁），並與附表一所示本院勘驗顯示
      有上開對話之光碟內容相符。再者，被告甲○○之Messenge
      r「Evan Wang 」帳號聊天室有「水林澤宏」之人，業據
      原告提出有上開聊天室之錄影光碟及截圖可按（見本院卷
      第383、405頁），並與附表二所示本院勘驗顯示有上開畫
      面之光碟內容相符。而該「水林澤宏」之人，亦曾於同日
      （即109年4月29日）發文「我們一群都再（在）悅萊等你
      起床」、「結果你走了」等訊息，受話者則回文「哈哈」
      、「你們開心」、「我回家打坐」等語，業據原告提出上
      開對話截圖可按（見本院卷第381、403頁），此截圖雖未
      顯示受話者為被告甲○○，惟「水林澤宏」為被告甲○○Mess
      enger「Evan Wang 」帳號聊天室之連絡人，且不論是所
      提及關於「悅萊」之內容，或是發話之時間日期，均與被
      告2人上開對話內容互相吻合，堪認上開對話係「水林澤
      宏」與被告甲○○於Messenger上之對話。至於悅萊精品旅
      館雖查無109年4月27日至同年月30日被告甲○○之入住紀錄
      ，有該 旅館110年6月10日函附卷可稽（見本院卷第295頁
      ），惟入住汽車旅館未必以本人真名登記，汽車旅館亦未
      必確實查核身分，是上開函文尚不足為有利於被告之認定
      。審酌被告2 人及「水林澤宏」之上開Messenger對話內
      容，堪認被告2人確實於109年4月29日相會於悅萊汽車旅
      館308號房。原告據以主張被告2人有超越一般已婚男女應
      有交友分際之行為，堪以認定。
（四）原告主張109 年5 月間後，被告2 人持續有曖昧不倫之對
      話，被告甲○○再以Messenger「Evan Wang 」帳號傳送「1
      8+ Best Romantic Movie」之三級片連結給帳號「Anna L
      in」之被告乙○○，被告乙○○則回以「我陰道發炎了，但沒
      感覺，還好今天來看醫生」、「昨天我作夢了，半夜忽然
      醒來，很想念你」、「I love you」、「Miss u」、「親
      愛的，你怎麼了」、「寶貝，只想和你說句，很想你及愛
      你」等語，又被告甲○○傳送有其與他人聚餐之照片，被告
      乙○○回以「你最帥氣」，被告甲○○回以「眼睛睜不開」，
      被告乙○○回以「我就愛睜不開，迷人」，被告甲○○回以「
      很多女人愛」，被告乙○○再回以「那沒辦法，看我能多久
      了，我沒得選」等語，亦據原告提出被告2人Messenger對
      話內容為據（見本院卷第83-91頁），亦可認被告2人有超
      越一般已婚男女應有交友分際之行為。
（五）原告主張被告乙○○於109年5月19日以Messenger告知被告
      甲○○：「晚上媽媽給我發了消息，關於這件事，我的心 
      裡不知怎麼處理好，但就面對說清楚沒有其它方式，然後
      ，我並沒有像你晚上提的，只有全心全意對你，像昨天和
      你說的，沒有改變。520一個不成文的儀式日，我是真的
      愛你，只要你需要我都在，不需要時我會安靜，和你強調
      一次，我愛你，不是每人都愛，也不是別人，就只有你，
      不是其它人，也沒得分給別人，也分不出去」。被告乙○○
      並向被告甲○○傳送下列3段對話截圖：1、被告乙○○之母即
      訴外人呂素玉於LINE上說「有關你跟你老闆的事，我已經
      跟你爸爸講了…」被告乙○○則回答「0K」、「沒事」，並
      詢問其母親「你說了那些」；2、呂素玉續稱：「我說你
      跟老闆交往，他說他看了也知知，只不過沒講而已，他有
      問他不是有老婆嗎要何處理…」，被告乙○○則回答「你沒
      有說全部事他不會明白」；3、被告乙○○之父即訴外人林
      慶福於LINE上說「宛霖有空請個假回來一趟爸爸有事跟妳
      商量」等語。而被告甲○○於受收上開3段對話截圖後，回
      覆被告乙○○以「你可以和你父母說我們結束了，不用煩惱
      」等語。業據原告提出被告2人上開對話截圖可按（見本
      院卷第107-115頁），並與附表二所示本院勘驗顯示有上
      開對話及截圖之光碟內容相符，益證被告2人確有超越一
      般已婚男女應有交友分際之行為。
（六）綜上所述，被告2 人於原告與被告甲○○婚姻關係存續期間
      ，確有逾越男女正常社交之行為，衡諸一般倫理觀念及社
      會禮俗，足以破壞原告與被告甲○○間之夫妻信任、共同生
      活之圓滿及幸福，侵害原告身分法益上之配偶關係，且情
      節重大，致原告受有非財產上之損害。是原告主張被告2
      人應負共同侵權行為之損害賠償責任，自屬有據。
四、不法侵害他人之人格權，被害人受有非財產上損害，請求加
    害人賠償相當金額之慰撫金時，法院對於慰撫金之量定，應
    斟酌實際加害情形、所造成之影響、被害人痛苦之程度、兩
    造之身分地位、經濟情形及其他各種狀況，以核定相當之數
    額，最高法院51年台上字第223號判例可資參照。原告為大
    學畢業，與被告甲○○結婚後，為家庭主婦，收入為被告甲○○
    給予之零用金每月約3,000元至5,000元美金不等，但自108
    年1月至今被告甲○○未再給予等情，業據原告提出107年3月
    至9月間之轉帳紀錄為證（見本院卷第389-395頁），被告甲
    ○○就該轉帳紀錄並不爭執，僅爭執目前仍有給付生活費等語
    （見本院卷第496頁），而原告另有房屋及土地各1筆，108
    年度有利息所得；被告乙○○研究所畢業，任職秘書，每月薪
    資平均約4 萬元，目前因新冠肺炎而無收入，國內無不動產
    、汽車及投資，108 年無申報所得；被告甲○○五專畢業，目
    前任職外資盛橋集團之負責人，國內無不動產、汽車及投資
    ，108 年有利息所得等情，業經兩造陳明在卷，並有稅務電
    子閘門財產所得調件明細表附卷足憑。又原告因被告之上開
    行為，致精神受有痛苦，本院斟酌兩造之身分地位、教育程
    度、經濟能力、被告2 人加害情形、及被告2 人於本院一再
    否認其侵權行為，甚至否認渠等社群軟體如IG、FB（含Mess
    enger）帳號之真實，加深原告所受痛苦之程度等一切情狀
    ，認原告請求之精神慰撫金，應以50萬元為適當。
肆、綜上所述，原告依侵權行為之法律關係，請求被告連帶給付
    50萬元，及自起訴狀繕本送達最後一位被告乙○○即110 年4 
    月12日起（見本院卷第139 、141 頁）至清償日止，按年息
    百分之五計算之法定遲延利息，為有理由，應予准許。逾此
    範圍之請求，為無理由，應予駁回。
伍、本件原告勝訴部分所命給付金額未逾50萬元，應依職權宣告
    假執行；另被告陳明願供擔保聲請宣告免為假執行，經核亦
    無不合，爰酌定相當之擔保金額准許之。至原告敗訴部分，
    其假執行之聲請已失所依附，應予駁回。
陸、本件事證已臻明確，兩造其餘訴訟資料及攻擊防禦方法，經
    本院審酌後，認與判決結果尚不生影響，無逐一論述之必要
    ，附此敘明。
柒、據上論結，本件原告之訴為一部有理由，一部無理由，依民
    事訴訟法第79條、第85條第2 項、第389 條第1 項第5 款、
    第392 條第2 項規定，判決如主文。
中　　華　　民　　國　　110 　年　　9 　　月　　22　　日
                  民事第三庭　　法　官　陳宗賢
以上正本係照原本作成
如對本判決上訴，須於判決送達後20日之不變期間內，向本院提
出上訴狀（須附繕本）。如委任律師提起上訴者，應一併繳納上
訴審裁判費。
中　　華　　民　　國　　110 　年　　9 　　月　　22　　日

                                書記官　林玉門

附表一（原證19光碟勘驗結果，見本院卷第329-330頁）：
一、畫面出現1 支手機，畫面中之人點選手機頁面上「Messenge
    r 」APP 的圖示後，進入該帳戶聊天室。聊天室左上角的圖
    案與原證20第1 頁（本院卷第257 頁）相同；與原證20第2 
    頁（本院卷第259頁）Evan Wang 之臉書大頭貼縮小後之圖
    像相似。聊天室中有「Anna Lin」之人，其下顯示該帳戶使
    用人與「Anna Lin」之間的最後一個對話為：「你：Ok。07
    ：00」。
二、畫面中之人點選聊天室內「Anna Lin」圖示後，進入該帳戶
    使用人與「Anna Lin」之聊天內容。首先出現本院卷第77
    頁的畫面。畫面中之人快速往下滑動畫面，回溯聊天室之對
    話內容，陸續出現本院卷第77至第59頁的畫面（至第7 秒）
    （但有後述四、五之發話內容未在本院卷內呈現）。再往下
    滑動數個畫面（至第10秒）。
三、（自第10秒起）開始慢速往上滑動數個畫面，其中有該帳戶
    使用人於（109 年）4 月25日22:47 所發之「台東隱居山林
    的包棟小屋」貼文，以次為同一人於「週一」06:50 所發「
    動脈硬化檢測裝置」之貼文，接續（自第14秒起）即陸續出
    現本院卷第59至第77頁的畫面（至1 分零1 秒結束）（但有
    後述四、五之發話內容未在本院卷內呈現）。最後第2 則發
    話為「Anna Lin」：開門，最後1 則發話為該帳戶使用人發
    話之「Ok」（1 分零1 秒）。其中如本院卷61頁02：39及11
    :02 的對話時間均標識為「週二」，63頁地圖時間標示為00
    :12 ，未記載週幾，63頁以後之發話亦均未記載週幾。
四、本院卷第61頁至63頁之間未在卷內出現的2 段發話，時間均
    標識為「週二」：
1、 「Anna Lin」：若你沒有特別餓，我先去找律師，已經和律
    師約好要碰面，我會問一下小小傑那件事情怎麼處理。
2、 「Anna Lin」：親愛的，如果我有讓你不開心的地方，和你
    道歉，我和你認錯（貼圖2 個）讓你不開心就是我不對，請
    你原諒我」。
（下接本院卷第63頁地圖）。
五、本院卷第63頁至65頁之間未在卷內出現的3 段發話：
1、 「Anna Lin」：今天去找律師，他說小小傑事情走法律途徑
    ，他沒有財產，所以也沒有用。我4/30去玩桃園，5/1 若時
    間允許，我會去基隆找輝哥，去看怎麼處理會去面對這些事
    。一直以來對不起，讓公司還有你的生活變的不好，我會用
    我可以做的去彌補，在外一切小心。
2、該帳戶使用人：不用浪費時間了。
3、該帳戶使用人：無明。
（下接本院卷65頁）。 


附表二（原證27光碟勘驗結果，見本院卷第495-496頁）：
一、畫面出現1 支手機，畫面為「Messenger 」聊天室，如原證
    31（本院卷第405 頁）所示。聊天室左上角的圖案與原證20
    第2 頁（本院卷第259 頁）Evan Wang 之臉書大頭貼縮小後
    之圖像相似。聊天室中有「Anna Lin」、「水林澤宏」、「
    水林、秉豪」等人。
二、聊天室中「Anna Lin」之人之下方顯示該帳戶使用人與「
    Anna Lin」之間的最後一個對話為：「你傳送了1 個附件，
    週三」。
三、畫面中之人點選聊天室內「Anna Lin」圖示後，進入該帳戶
    使用人與「Anna Lin」之聊天內容。首先出現發話者於週三
    14:41 所發之「震驚台灣社會的汽車旅館母子亂倫真實偷拍
    111 」貼文。畫面中之人往下滑動畫面，回溯聊天室之對話
    內容，陸續出現本院卷第119 至107 頁的畫面，107 頁畫面
    處並顯示「週二23：17」。